【裁判字號】    97,交聲,111
【裁判日期】    970711
【裁判案由】    聲明異議
【裁判全文】
臺灣屏東地方法院交通事件裁定         97年度交聲字第111號
原處分機關  交通部公路總局高雄區監理所屏東監理站
異  議  人
即受處分人  甲○○
上列受處分人因違反道路交通管理處罰條例案件，對於交通部公
路總局高雄區監理所屏東監理站民國97年3 月18日所為屏監違字
第裁82-V00000000號裁決（原舉發通知單號碼：屏警交字第V000
00000號）聲明異議，本院裁定如下：
    主  文
異議駁回。
    理  由
一、聲明異議意旨略以：異議人甲○○於民國97年1 月29日上午
    9 時3 分許，駕駛其所有之車號PDK-131 號重型機車，由南
    往北沿屏東市○○路行經大武路交叉路口時，為警舉發有駕
    車行經有燈光號誌管制之交岔路口闖紅燈之違規情事，旋經
    交通部公路總局高雄區監理所屏東監理站，依道路交通管理
    處罰條例第53條第1 項、第63條第1 項規定，以97年3 月18
    日屏監違字第裁82-V00000000號裁決，處異議人甲○○罰鍰
    新臺幣（下同）1,800 元，並記違規點數3 點。惟異議人前
    揭時地駕車通過該路口時仍為綠燈，嗣因見次一路口，即建
    南路、棒球路口有車流回堵，乃於通過該路口後，逕停置在
    前、後兩路口間路段，卻遭在場警員當場攔檢並以闖紅燈為
    由予以舉發，顯與事實不符，爰依法聲明異議，請求撤銷前
    開裁決云云。
二、按汽車駕駛人，行經有燈光號誌管制之交岔路口闖紅燈者，
    處新臺幣1,800 元以上5,400 元以下罰鍰，道路交通管理處
    罰條例第53條第1 項定有明文。又汽車駕駛人有道路交通管
    理處罰條例第53條之情形者，除依原條款處罰鍰外，並予記
    違規點數3 點，道路交通管理處罰條例第63條第1 項第3 款
    著有規定。
三、本件異議人甲○○於前揭時地駕駛其所有之重型機車行經上
    開路口時，經在場執勤之屏東縣警察局屏東分局警員認有汽
    車駕駛人行經有燈光號誌管制之交岔路口闖紅燈之違規情事
    而當場攔下，並以屏警交字第V00000000 號舉發違反道路交
    通管理事件舉發，旋經原處分機關交通部公路總局高雄區監
    理所屏東監理站依道路交通管理處罰條例第53條第1 項、第
    63條規定，於97年3 月18日作成上開裁決等情，除據異議人
    甲○○以書狀及於本院調查時到庭陳述在卷，並經證人即承
    辦警員曾明順到庭證述綦詳，復有舉發違反道路交通管理事
    件通知單、裁決書各1 紙在卷可參。異議意旨雖以異議人係
    在綠燈時通過路口，並無闖紅燈之違規情事為由聲明異議。
    惟查：
  (一)前揭時地異議人所駕重型機車係在路口燈號轉入紅燈相當時
    間後，始闖紅燈穿越之事實，業據證人即舉發本件交通違規
    事件之警員曾明順於本院97年5 月1 日調查時到庭證稱：當
    時伊站在建南路、棒球路口，即建南路右轉棒球路的號誌燈
    底下之人行道上，與另一名同時在場親見並隨同處理之員警
    俞秋輝相距約5 步距離，皆面朝大武路口以取締該向來車之
    違規情事，並一般處理原則均以自第2 輛闖紅燈之來車開始
    取締以為緩衝，當時確係看到異議人騎乘機車闖越紅燈始示
    意攔停等語在卷。
  (二)異議人於前開證人到庭證述之同一期日雖當庭表示：伊當時
    既已看到員警在前方取締，自不可能闖紅燈云云，然此卻與
    其先前以聲明異議書狀聲稱「…本人確實於綠燈時通過大武
    路口，因車流而停滯於兩路口之間時，員警方從棒球路口轉
    出，應為時間差而誤判紅燈事件…」等語，迥然有異。申言
    之，苟如其言，前揭時地承辦警員果係在其通過大武路口並
    行進至接近棒球路口前方時，始由棒球路轉出並看見異議人
    ，則異議人何以能在通過大武路口前即先行看見警員，是其
    所言，已有可議。
  (三)另經本院依職權於97年5 月9 日上午9 時，在全程未予知會
    之情形下，親赴上開現場，就同一警員、同一勤務執行情形
    進行勘驗觀察結果，前揭現場為大武路、棒球路於先後在大
    約40公尺之距離間，分別自左、右方向會入建南路，各自形
    成走向相反之「Ｔ」字形路口路段，以警員值勤時所站立位
    在該路段北側之棒球路口位置，就大武路口即前開異議人於
    舉發當日來車方向之掌控，不僅視線清楚、視野瞭闊，對於
    該路段之街景、車道及來車情形，均一目了然，而建南路路
    面邊緣距路旁行道樹所在位置至少7 、8 公尺，距棒球路口
    第1 棟建物猶因該路接入建南路口處，適為跨越沿建南路一
    側流經溪流之橋樑所間隔，其距離猶有約40公尺以上，有現
    場照片5 幀在卷可稽，自無所謂「警員自棒球路轉出」而誤
    判之可能。
  (四)衡情，姑不論證人曾明順乃依法執行勤務之警務人員，與異
    議人素不相識，遑論仇隙，主觀上不僅無構陷誣攀之動機，
    經本院依職權向其服務所在之屏東縣警察局屏東分局函查其
    自96年1 月起之相關舉發工作執行情形，復未見其執法態度
    有何明顯異常之處，而異議人於本院調查時亦自承先前不曾
    有違規而遭證人取締之紀錄，猶可排除證人因經常處理異議
    人違規事件而心存成見之可能；又以前揭道路交通違規事件
    ，係警員曾明順在執行上午8 時至10時間，即當日上班後之
    第一班巡邏及交通稽查勤務之際，當時除天候、路況良好，
    復為一般正常上班日，無特殊影響交通流量之活動，其間經
    證人曾明順舉發之違規件數猶僅5 件，客觀上亦欠缺因視線
    不良或勤務繁重而誤判之條件，況舉發時尚有同班值勤之警
    務人員在場隨同處理，苟見有誤，應無任令瑕疵延續並經原
    處分機關裁決而為異議人聲明異議，徒增困擾之理，是原裁
    決處分以異議人前揭時地駕駛機車行經上開路口時，有闖紅
    燈之違規情事，堪予認定。
四、從而，異議人前揭時地行經路口既有闖紅燈之違規事實，原
    處分機關依道路交通管理處罰條例第53條第1 項、第63項第
    1 項規定，處異議人甲○○罰鍰新臺幣1,800 元，並記違規
    點數3 點之裁決處分，核無不當，異議意旨請求本院撤銷其
    處分，即無理由，應予駁回。
五、據上論斷，依道路交通案件處理辦法第19條，裁定如主文。
中    華    民    國    97    年    7     月    11    日
                    交通法庭    法  官  陳松檀
以上正本證明與原本無異。
如不服本裁定應於收受送達後5 日內向本院提出抗告書狀敘述抗
告之理由抗告於臺灣高等法院高雄分院。
中    華    民    國    97    年    7     月    11    日
                                書記官  林祥玉


司法院資訊處製作；財團法人民間司法改革基金會備份。
